【裁判字號】    92,交簡上,9
【裁判日期】    921031
【裁判案由】    過失傷害
【裁判全文】
臺灣宜蘭地方法院刑事判決                          九十二年度交簡上字第九號
    上  訴  人  甲○○
右列上訴人即被告因涉嫌過失傷害案件，不服本院宜蘭簡易庭於中華民國九十二年六
月三十日所為九十二年度宜交簡字第五五號第一審判決（聲請簡易判決處刑案號：九
十二年度偵字第五００號）提起上訴，本院管轄第二審之合議庭判決如左：
    主  文
原判決撤銷。
甲○○因過失傷害人，處拘役拾日，如易科罰金，以佰元折算壹日。緩刑貳年。
    事  實
一、甲○○於民國九十二年一月二十七日十一時四十五分許，駕駛車牌號碼ＣＫ─七
    八九五自用小客車，由宜蘭縣宜蘭市○○路陸橋下左側迴轉道欲左轉東港路時，
    本應注意車輛行至無號誌之交岔路口，轉彎車應暫停讓直行車先行；且依當時天
    候晴，有日間自然光線，路面無障礙，視距良好，依其智識能力皆無不能注意之
    情事，竟疏未注意，反貿然自迴轉道左轉彎駛出，而未暫停讓右方車沿東港路直
    行車輛先行，以致與騎乘車牌號碼ＳＤＯ─二一五號機車搭載林碧霞，沿東港路
    由東往西方向行駛，同疏未減速慢行之乙○○○發生撞擊，造成乙○○○人車倒
    地並受有四肢多處擦傷及胸部挫傷等傷害（林碧霞受傷部分未據告訴）。甲○○
    於肇事後，在有偵查犯罪職權之機關尚不知何人為肇事者前，即向到場處理事故
    之宜蘭縣警察局警備隊警員莊志強坦承肇事，自首並接受追訴、裁判。
二、案經甲○○向警自首及告訴人乙○○○訴由臺灣宜蘭縣警察局宜蘭分局報告臺灣
    宜蘭地方法院檢察署檢察官偵查起訴。
    理  由
一、右揭事實，業據被告於偵審中到庭坦承不諱，核與告訴人乙○○○指訴情節大致
    相符，復有警製道路交通事故調查表及現場照片六幀存卷可佐。又告訴人因本件
    車禍事故受有四肢多處擦傷及胸部挫傷之事實，則有行政院衛生署宜蘭醫院出具
    之診斷證明書一紙在卷可稽，是被告駕駛自用小客車因自宜蘭縣宜蘭市○○路陸
    橋下迴轉道左轉彎駛出時，疏未注意停讓右方直行由告訴人乙○○○騎乘之機車
    以致肇事，顯有過失且與告訴人所受之傷害結果間具有相當因果關係至屬明甚，
    臺灣省基宜區車輛行車事故鑑定委員會之鑑定結果亦同此認定，此有該委員會九
    十二年四月九日基宜鑑字第九二０一二八號函附之鑑定意見書一份存卷可按。又
    告訴人乙○○○雖於本件車禍事故亦同有疏未減速慢行之過失行為，惟此與被告
    本件所涉之刑事責任成立與否無涉，自難據以卸免其所應負之刑事罪責，附此敘
    明。總上以觀，本件被告所犯之過失傷害罪行事證咸屬明確，犯行洵堪認定，應
    予依法論科。
二、按車輛行至無號誌之交岔路口，未劃分幹、支線或同為幹線道或支線道者，轉彎
    車應暫停讓直行車先行。道路交通安全規則第一百零二條第一項第二款業已定有
    明文。被告駕駛自用小客車疏未注意且未依規定於轉彎時停讓右方直行車輛先行
    以致肇事，核其所為係犯刑法第二百八十四條第一項前段之過失傷害罪。然其於
    肇事後，在宜蘭縣警察局警備隊警員莊志強趕抵現前場處理尚未知何人肇事時，
    即當場承認為肇事人，自首並接受追訴、裁判，此見卷附警製自首調查報告表一
    紙即明，當堪認定本件車禍事故確為被告自首，應依刑法第六十二條前段減輕其
    刑。原審以上訴人犯行明確，依刑事訴訟法第四百四十九條第一項前段、第四百
    五十四條第二項、刑法第二百八十四條第一項前段、第四十一條第一項及罰金罰
    鍰提高標準條例第一條前段、第二條等規定，並審酌上訴人犯罪後之態度、告訴
    人之傷勢、上訴人與告訴人雙方之過失程度、與告訴人就賠償金額猶未能達成共
    識等一切情狀，量處上訴人有期徒刑二月，並諭知易科罰金之折算標準，論罪科
    刑固非無見，惟原審疏未論及上訴人於肇事後，在宜蘭縣警察局警備隊警員莊志
    強趕抵現前場處理尚未知何人肇事時，即當場承認為肇事人，自首並接受追訴、
    裁判之刑法第六十二條前段自首之事實，並依法減輕其刑，即有未洽。此外，上
    訴人甲○○與告訴人乙○○○復於本院審理時當庭由告訴人言詞提起刑事附帶民
    事訴訟後達成和解，有本院九十二年度交附民第三四號卷宗在卷可參，原審對此
    情節亦未及審酌。總此，上訴人所執請求從輕量刑並諭知緩刑宣告之上訴理由，
    即非無理由，況原審判決亦有疏未審酌上訴人自首情節之可議之處，自應由本院
    予以撤銷改判。爰審酌被告犯後坦承過失犯行，素行良好，及本件車禍事故上訴
    人與告訴人間之過失程度、告訴人所受傷勢、業已與告訴人達成和解賠償告訴人
    所受損害，及卷附臺灣高等法院被告全國前案紀錄表所示，上訴人前未曾受有期
    徒刑以上刑之宣告等一切情狀，洵足認定上訴人係因一時駕車過失偶罹刑典，經
    此偵審程序已能知所警惕，信無再犯之虞，爰酌情量處如主文所示之刑，並諭知
    易科罰金之折算標準，且認對其所宣告之刑以暫不執行為適當，併予宣告緩刑二
    年，以勵自新，並觀後效。
據上論斷，應依刑事訴訟法第三百六十九條第一項前段、第三百六十四條、第二百九
十九條第一項前段，刑法第二百八十四條第一項前段、第四十一條第一項、第六十二
條前段、第七十四條第一款，罰金罰鍰提高標準條例第一條前段、第二條，判決如主
文。
中      華      民      國      九十二      年    十    月    三十一    日
                                臺灣宜蘭地方法院刑事第二庭
                                        審判長法  官  黃  永  勝
                                              法  官  林  楨  森
                                              法  官  陳  嘉  年
右正本證明與原本無異。
不得上訴。
                                              書記官  詹  玉  惠
中      華      民      國      九十二      年    十一   月    三       日
附錄本案論罪科刑法條全文
刑法第二百八十四第一項
因過失傷害人者，處六月以下有期徒刑、拘役或五百元以下罰金，致重傷者，處一年
以下有期徒刑、拘役或五百元以下罰金。


司法院資訊處製作；財團法人民間司法改革基金會備份。
